【裁判字號】    99,裁,2281
【裁判日期】    990930
【裁判案由】    都市計畫
【裁判全文】
最  高  行  政  法  院  裁  定
                                      99年度裁字第2281號
上  訴  人  甲○○○
訴訟代理人  呂瑞貞  律師
被 上訴 人  桃園縣政府
代  表  人  吳志揚
上列當事人間都市計畫事件，上訴人對於中華民國99年5月13日
臺北高等行政法院98年度訴字第27號判決，提起上訴，本院裁定
如下：
    主  文
上訴駁回。
上訴審訴訟費用由上訴人負擔。
    理  由
一、按對於高等行政法院判決之上訴，非以其違背法令為理由，
    不得為之，行政訴訟法第242條定有明文。依同法第243條第
    1項規定，判決不適用法規或適用不當者，為違背法令；而
    判決有同條第2項所列各款情形之一者，為當然違背法令。
    是當事人對於高等行政法院判決上訴，如依行政訴訟法第24
    3條第1項規定，以高等行政法院判決有不適用法規或適用不
    當為理由時，其上訴狀或理由書應有具體之指摘，並揭示該
    法規之條項或其內容；若係成文法以外之法則，應揭示該法
    則之旨趣；倘為司法院解釋或本院之判例，則應揭示該判解
    之字號或其內容。如以行政訴訟法第243條第2項所列各款情
    形為理由時，其上訴狀或理由書，應揭示合於該條項各款之
    事實。上訴狀或理由書如未依此項方法表明，或其所表明者
    與上開法條規定不合時，即難認為已對高等行政法院判決之
    違背法令有具體之指摘，其上訴自難認為合法。
二、被上訴人於民國（下同）93年7月29日以府城鄉字第0930194
    1781號公告公開展覽「變更中壢平鎮都市擴大修訂計畫（第
    一期公共設施保留地專案檢討通盤檢討）人民團體陳情意見
    綜理表第3、6案附帶條件」及「擬定中壢平鎮都市擴大修訂
    計畫（原文小十六學校用地變更為住宅區）細部計畫」案計
    畫書圖，自93年8月2日起公告30天，並於93年8月2日至4日
    連續3日刊登自由時報，另於93年8月23日上午10時在桃園縣
    平鎮市公所會議室舉辦說明會。上開「變更中壢平鎮都市擴
    大修訂計畫（第一期公共設施保留地專案通盤檢討）人民團
    體陳情意見綜理表第3、6案附帶條件案」暨「擬定中壢平鎮
    都市擴大修訂計畫（原文小十六學校用地變更為住宅區）細
    部計畫案」，經桃園縣都市計畫委員會93年12月13日第14屆
    第23次會議審查通過後，被上訴人乃將「變更中壢平鎮都市
    擴大修訂計畫（第一期公共設施保留地專案通盤檢討）人民
    團體陳情意見綜理表第3、6案附帶條件案」報經內政部都市
    計畫委員會94年12月13日第623次會議審議，決議：「本案
    准照本會專案小組審查意見（詳附錄）通過，並退請桃園縣
    政府依照修正計畫書、圖後，報由內政部逕予核定，免再提
    會討論。」該專案小組審查意見：「……三、考量本計畫區
    之遊憩設施用地尚有不足，故將擬於細部計畫時規劃為鄰里
    公園用地部分，納入主要計畫（詳如附圖），並將案名修正
    為『變更中壢平鎮都市擴大修訂計畫（部分住宅區）（附）
    為住宅區、公園用地（附）及住宅區（附）案』。……」。
    嗣經被上訴人修正計畫書、圖完竣後，內政部以96年12月10
    日台內中營字第0960807532號函核定「變更中壢平鎮都市擴
    大修訂計畫（部分住宅區）（附）為住宅區、公園用地（附
    ）及住宅區（附）案」，請被上訴人依法發布實施，被上訴
    人乃以96年12月10日府城鄉字第09604253911號函檢送「變
    更中壢平鎮都市擴大修訂主要計畫（部分住宅區）（附）為
    住宅區、公園用地（附）及住宅區（附）案」暨「擬定中壢
    平鎮都市擴大修訂計畫（原文小十六學校用地變更為住宅區
    ）細部計畫案」之公告、會議紀錄及計畫書、圖，請桃園縣
    平鎮市公所張貼公告週知，被上訴人並以96年12月17日府城
    鄉字第09604253912號公告實施系爭擴大修訂主要計畫及細
    部計畫（即原處分）。上訴人以其所有之桃園縣平鎮市○○
    段715-2地號土地（面積98.51平方公尺），經劃入市地重劃
    區範圍，因認原處分違法而有侵害其權利情事，循序提起行
    政訴訟，經原審判決駁回，遂提起本件上訴。
三、上訴意旨略謂：(一)原審法院未給予上訴人閱覽原審卷內被上
    訴人所提出之評估報告，違反言詞辯論公開原則；(二)原判決
    雖認定被上訴人裁量合法，但判決理由中僅籠統表示裁量無
    瑕疵，並未依據上訴人於原審所提出市地重劃地區評估作業
    要點所列裁量標準，加以判斷；縱認市地重劃地區評估作業
    要點不適用於本案，原審亦未臚列未予審酌市地重劃地區評
    估作業要點之理由，顯屬行政訟法第243條第2項第6款判決
    不備理由之違法；(三)被上訴人將上訴人所有系爭土地，不以
    徵收方式取得，卻逕自以無償之方式將其劃入市地重劃範圍
    內，不僅違反平等及比例原則，亦有裁量濫用之違法云云。
四、本件上訴人對於高等行政法院判決上訴，雖以該判決有違反
    平等原則、比例原則、言詞辯論公開原則及判決不備理由之
    當然違背法令為由，惟本院經核其上訴理由狀所載內容，無
    非重述其在原審業經主張而為原判決不採之陳詞，就原審取
    捨證據、認定事實之職權行使，指摘其違背依職權調查證據
    ，而非具體說明其有何不適用法規或適用法規不當之情形，
    並揭示該法規之條項或其內容，及合於行政訴訟法第243條
    第2項所列各款之事實，難認對該判決之如何違背法令已有
    具體之指摘。是依首揭說明，應認其上訴為不合法。
五、據上論結，本件上訴為不合法。依行政訴訟法第249條第1項
    前段、第104條、民事訴訟法第95條、第78條，裁定如主文
    。
中    華    民    國    99    年    9     月    30    日
                    最高行政法院第三庭
                        審判長法官  高  啟  燦
                              法官  吳  東  都
                              法官  黃  合  文
                              法官  劉  介  中
                              法官  陳  鴻  斌

以  上  正  本  證  明  與  原  本  無  異
中    華    民    國    99    年    10    月    1     日
                              書記官  邱  彰  德

司法院資訊處製作；財團法人民間司法改革基金會備份。
